臺灣高等法院臺南分院刑事判決
111年度原侵上訴字第8號
上  訴  人  臺灣臺南地方檢察署檢察官
被      告  宋偉明



指定辯護人  陳煜昇律師（義務律師）
上列上訴人因被告妨害性自主案件，不服臺灣臺南地方法院109
年度原侵訴字第2號中華民國111年2月8日第一審判決（起訴案號
：臺灣臺南地方檢察署108年度偵字第14553號），提起上訴，本
院判決如下：
    主  文
上訴駁回。
    理  由
一、公訴意旨略以：被告甲○○與代號AC000-A108140A（真實姓名
    年籍詳卷，下稱乙女）係同居男女朋友，民國108年7月間，
    因工作關係共同居住在臺南市○○區○○○街之公寓（地址詳卷
    ，下稱本案住處），同住者還有乙女之表哥（應為表舅之誤
    ）代號AC000-A108140B（真實姓名年籍詳卷，下稱丙男）。
    代號AC000-A108140（00年生，行為時未滿18歲，真實姓名
    年籍詳卷，下稱甲女）為乙女之女兒，有中度智能障礙，就
    讀啟智學校，於暑假期間和母親共同居住。於108年7月18日
    上午，乙女騎乘機車搭載丙男先去工地，被告明知甲女智能
    不足，反應較慢，乃利用與甲女單獨在本案住處之機會，進
    入乙女房間，強行脫去在床上甲女的內褲，摸其下體，並以
    中指插入甲女的陰道內性交，甲女感到下體會痛，遂將被告
    推開後，自行穿上褲子，被告方才離開，並要甲女不得對他
    人說此事。嗣於同年7月19日凌晨零時許，被告與乙女、丙
    男在本案住處客廳飲酒，乙女與被告因工地薪資事起口角，
    聲音很大而妨害安寧，有鄰居報警，轄區臺南市政府警察局
    ○○分局○○派出所巡邏警員劉明慧到場了解，吵雜聲吵醒睡覺
    中的甲女，遂出來客廳觀看，而於警員離開後，告知乙女昨
    天上午被告對其性侵之事，乙女遂於同日2時47分許向○○派
    出所報案需要協助，並於警員高武源到場時，向其報案被告
    脫甲女的褲子，且於同年7月20日至派出所詳述甲女所述情
    形。因認被告涉犯刑法第222條第1項第3款之對有心智缺陷
    之人犯強制性交罪嫌。
二、按犯罪事實應依證據認定之，無證據不得認定犯罪事實；不
    能證明被告犯罪者，應諭知無罪之判決。刑事訴訟法第154
    條第2項、第301條第1項分別定有明文。次按，事實之認定
    ，應憑證據，如未能發現相當證據，或證據不足以證明，自
    不能以推測或擬制之方法，為裁判基礎；且認定不利於被告
    之事實須依積極證據，苟積極證據不足為不利於被告事實之
    認定時，即應為有利於被告之認定；另認定犯罪事實所憑之
    證據，雖不以直接證據為限，間接證據亦包括在內，然無論
    直接證據或間接證據，其為訴訟上之證明，須於通常一般之
    人均不致有所懷疑，而得確信其為真實之程度者，始得據之
    為有罪之認定，倘其證明尚未達到此一程度，而有合理之懷
    疑存在，無從使事實審法院得有罪之確信時，即應由法院為
    諭知被告無罪之判決（最高法院30年上字第816號、40年台
    上字第86號、76年台上字第4986號判決意旨參照）。又按檢
    察官就被告犯罪事實，應負舉證責任，並指出證明之方法，
    亦為刑事訴訟法第161條第1項所明定。因此，檢察官對於起
    訴之犯罪事實，應負提出證據及說服之實質舉證責任，倘其
    所提出之證據，不足為被告有罪之積極證明，或其指出證明
    之方法，無從說服法院以形成被告有罪之心證，基於無罪推
    定之原則，自應為被告無罪判決之諭知（最高法院92年台上
    字第128號判決意旨參照）。再按性侵害犯罪態樣複雜多端
    ，且通常具有高度隱密性，若案發當時僅有被告與告訴人二
    人在場，事後常有各執一詞，而有難辨真偽之情形。事實審
    法院為發現真實，以維護被告之正當利益，對於告訴人指證
    是否可信，自應詳加調查，除應就卷內相關證據資料細心剖
    析勾稽，以究明告訴人之指訴是否合於情理以外，尤應調查
    其他相關佐證，以查明其指證是否確與事實相符。亦即告訴
    人之指證，仍須有補強證據以保障其憑信性，不能單憑告訴
    人片面之指證，遽對被告論罪科刑。而所謂補強證據，則指
    除該陳述本身之外，其他足以證明犯罪事實確具有相當程度
    真實性之證據而言，且該必要之補強證據，須與構成犯罪事
    實具有關聯性之證據，非僅增強告訴人指訴內容之憑信性（
    最高法院105年度台上字第1331號判決意旨參照）。
三、公訴人認被告涉有上開加重強制性交罪嫌，無非係以被告之
    供述、證人即被害人甲女之證述、證人即告訴人乙女之證述
    、證人即甲女學校老師高○娟、證人即員警高武源、劉明慧
    之證詞、高雄市立凱旋醫院109年2月26日高市凱醫成字第00
    000000000號函暨檢附之精神鑑定書、臺南市政府警察局勤
    務指揮中心108年7月25日受理110報案紀錄單、員警職務報
    告、憲兵指揮部刑事鑑識中心109年6月19日憲直刑鑑字第00
    00000000號函、臺灣高雄地方檢察署104年度偵字第665號（
    下稱前案）不起訴處分書為其論據。訊據被告固坦承與乙女
    係同居男女朋友，於108年7月間，因工作關係與乙女、丙男
    共同居住在本案住處，並甲女為乙女之女兒，有中度智能障
    礙，就讀啟智學校，於暑假期間會來本案住處居住之事實不
    諱，惟堅決否認有何加重強制性交之犯行，辯稱：我當天是
    直接去上班，沒有性侵甲女等語，辯護人為被告亦辯護稱：
    ㈠甲女係中度智能障礙，不論是本案或前案鑑定報告，都有
    特別提到甲女無法自行陳述發生事實的經過，都需要透過他
    人誘導，陳述才能加以澄清，且依高雄市立凱旋醫院鑑定書
    載明：「對於生活事件的陳述，個案無法自發地按時序陳述
    昨天及今天曾做過或發生過的事，僅可簡短陳述片段事件，
    陳述内容包含人物、地點、人物所做的事，需由心理師逐步
    引導至封閉式問句加以澄清，但對時間、頻率、次數相關問
    題多表示不知或回答錯誤」等情，所以甲女陳述的事實經過
    ，是否經過他人誘導而讓甲女陳述被告有性侵害之事，尚有
    疑義。㈡參照甲女於108年8月8日偵訊筆錄，對於檢察官提問
    「是誰跟你說不要去成大」的這件事情，甲女在短時間內就
    給出兩個截然不同答案，第一次說「是酒鬼」，第二次說「
    是媽媽說不要跟酒鬼說去成大」，由此可以看出一個很簡單
    的問題，甲女會給出兩個截然不同的答案。㈢甲女的老師高○
    娟於偵訊中陳述，甲女對於自己的身體意識強，譬如有人看
    她，甲女表達時會變成別人已經碰到她了，故本案是否會因
    為甲女跳躍式的思考，而在表達時會描述成別人已經對她做
    過這件事情？仍有疑義。㈣依員警之職務報告所載，當時乙
    女已呈現酒醉狀態，無法清楚陳述發生事情的情形，故乙女
    在報警當下要如何清楚的向警方表達？乙女如何理解、確認
    甲女所陳述的內容？㈤無論是學校的輔導記錄，或是高雄市
    立凱旋醫院鑑定報告中，都未提到甲女有創傷後壓力症候群
    的相關症狀，也沒有在案發之後有難過情緒。且依據丙男之
    證詞，被告與乙女之間有金錢糾紛，所以於108年7月19日凌
    晨才有爭吵，故本案是否因乙女與被告有金錢糾紛，而誘導
    甲女做出不利於被告的陳述。㈥綜上，乙女與被告有金錢糾
    紛，甲女因智能障礙表達能力欠佳，其表達內容是否可信亦
    有疑問，又無其他補強證據足證被告有妨害性自主之行為，
    依照無罪推定相關原則，應為被告無罪判決等語。
四、經查，被告與乙女係同居男女朋友，於108年7月間，因工作
    關係與乙女、丙男共同居住在本案住處，並甲女為乙女之女
    兒，有中度智能障礙，就讀啟智學校，於暑假期間會來本案
    住處居住。又於同年7月19日凌晨零時許，被告與乙女、丙
    男在本案住處客廳飲酒，乙女與被告因工地薪資之事發生口
    角爭執，聲量過大而有鄰居報警，員警劉明慧到場了解，嗣
    於同日2時47分許，乙女報案要求協助，於員警高武源到場
    時，向其報案被告性侵甲女等情，此為被告所不爭執，復經
    證人即告訴人乙女於偵查時（臺灣臺南地方檢察署108年度
    他字第3823號卷《下稱偵1卷》第12-13、25-26頁）、證人丙
    男於警詢、偵查及原審時（臺灣臺南地方檢察署108年度偵
    字第14553號卷《下稱偵2卷》第43-49、59-61頁、原審卷第35
    9-373頁）、證人即員警劉明慧、高武源於偵查時（偵2卷第
    89-90頁）證述屬實，且有甲女之中華民國身心障礙證明翻
    拍照片1張（警卷彌封袋第8頁）、甲女之臺南市政府警察局
    勤務指揮中心108年7月25日受理110報案紀錄單1份（警卷彌
    封袋第9頁）、臺南市政府家庭暴力暨性侵害防治中心性侵
    害案件案情摘要表1份（警卷彌封袋第17頁）、臺南市政府
    警察局○○分局109年5月18日南市警歸偵字第1090250146號函
    暨檢附之現場平面圖1張、現場照片16張（偵2卷第215-233
    頁）、臺南市政府警察局○○分局○○派出所108年7月28日員警
    高武源之職務報告1份（偵2卷彌封袋第8頁）、108年7月27
    日員警劉明慧之職務報告1份（偵2卷彌封袋第9頁）附卷可
    稽。是此部分事實，堪信為真實。
五、又查：
　㈠證人即被害人甲女之歷次證述如下：
　⒈於108年7月25日偵查時證述：（是何人欺負你？）酒鬼《即被
    告》，在他面前我會叫他爸比。（爸比如何欺負你？）尿尿
    的地方。（用摸的，還是有插進去？）有用摸的，有插進，
    是用中間的1支手指。（那時你有無穿褲子？）有。穿短褲
    。（爸比的手如何伸進去？）他脫下我短褲及內褲就伸進去
    。我會痛，我沒有哭，我有說會痛。（是在什麼地方脫你褲
    子？）在○○的宿舍。是在吃過早餐了。媽媽已帶舅公去工地
    ，我在房間玩手機糖果遊戲，爸比進來，說我吵到鄰居，說
    要叫警察，要帶我到他房間，他就脫我褲子，摸我尿尿的地
    方。（爸比進來時你在哪裡？）在客廳椅子上玩手機蘋果遊
    戲。（你是站著還是坐著？）是坐著。（爸比是站著還是坐
    著？）是站著。（爸比進來時你在哪裡？）在媽媽房間洗澡
    。（你再確認一下爸比進來時你在哪裡？）在媽媽房間睡覺
    ，爸比敲門，我就坐起來，爸比開冰箱喝冰水、抽菸，叫我
    去成大的事情不要告訴別人。（你再確認一下，爸比進來時
    你在哪裡？）在媽媽房間掃地，爸比叫我去成大的事不要告
    訴別人。（爸比對你摸尿尿的地方有伸進去是在什麼地方？
    ）在媽媽的房間，我是在睡覺。他有先敲門才進來，我有坐
    起來。（爸比有做了什麼，還是有講話？）沒有。就直接脫
    我褲子，把手插到尿尿的地方，我會痛，我有用1隻手推他
    ，他手有縮回去。我自己將褲子穿起來，爸比就走出去。（
    你在何時告訴媽媽這件事？）媽媽帶舅公回來那天我就告訴
    媽媽，在晚上說的等語（偵1卷第9-11頁）。
　⒉於108年8月8日偵查時證稱：（那天叔叔「酒鬼」是在哪邊摸
    你？）在○○，在我的房間裡。媽媽帶舅公去工地工作，房間
    沒有別人，我那時在睡覺，我有蓋被子。（他進來時你有無
    醒過來？）有，他敲門我就醒過來。他自己開門進來，進來
    後他沒有說話，我是坐在床上。他有對我說不要說醫院的事
    。（酒鬼如何摸你？）就摸我尿尿的地方，有脫掉我褲子，
    手有摸進去，手有插進去，我會痛，我有推開他。（檢察官
    伸出手指，請甲女指出是哪一根手指）他有用中指插進我尿
    尿的地方。我會痛，我有推開他。他後來就出去，我就繼續
    睡覺。（你在什麼時候告訴別人這件事？）媽媽回來，我告
    訴媽媽。我是在房間告訴媽媽。（講的時候還有誰在？）舅
    公有在，酒鬼不在。（你告訴媽媽什麼？）媽媽回來以後，
    我在房間告訴媽媽，他帶舅公出去時，酒鬼用手指插入我尿
    尿的地方，我會痛。（是誰跟你說不要去成大？）是酒鬼。
    是在我跟媽媽講了以後。（後來有無看到警察來？）有。（
    警察來時你在哪裡？）在房間。我有出來看。（知不知道為
    何警察會來？）不知道。（是誰跟你說不要去成大？）媽媽
    。她說不要去跟酒鬼講去成大的事。（你現在會不會害怕？
    ）會怕酒鬼等語（偵1卷第23-25頁）。
　⒊於109年1月14日偵查時證陳：（提示甲○○2吋彩色照片，知道
    這個人是誰？）不知道。（是否還記得有一次你說有誰摸你
    尿尿的地方？）不記得。（你有無跟媽媽說過這件事？晚上
    還有警察來？）不記得。（有無跟媽媽講過說酒鬼摸你尿尿
    的地方的事？）《搖頭》。（你有無跟高○娟老師說過這件事
    ？）《搖頭》。（有沒有人摸你尿尿的地方？）《搖頭》等語（
    偵2卷第125-127頁）。
　㈡關於甲女之理解能力及表達能力、證詞可信度根據等部分，
    依高雄市立凱旋醫院鑑定書記載：「理解能力及表達能力
    ：根據案主的心理衡鑑報告及門診鑑定當時的會談，案主對
    於發生在自己身上的事件，具備對事件發生與否的陳述能力
    。根據案主的整體評估結果，案主語言表達以國語為主，構
    音不清楚，第二次會談期間注意力可集中，會談時可眼神注
    視鑑定醫師、社工師，具觀察力、短期記憶力，檢察官減述
    筆錄時因案主有感冒症狀，且多位專業人員，對環境及人物
    均陌生，回應該事件時多搖頭、不記得或未回應；鑑定醫師
    、社工師與案主會談時，案主在理解提示性問題時可簡短、
    切題回應該事件經過，具陳述能力。證詞可信度根據：案
    主的心理衡鑑報告及門診鑑定當時的會談，案主對於發生在
    自己身上的事件，尚可忠實地簡要陳述本案件之片段內容，
    但缺乏足夠能力描述案件的具體細節」等情，有高雄市立凱
    旋醫院109年2月26日高市凱醫成字第00000000000號函暨檢
    附之109年2月21日精神鑑定書1份（偵2卷第131、135-161頁
    ）在卷可考。又觀之甲女前開證述，雖就檢察官詢問案發地
    點之問題時，分別證述：「我在房間玩手機糖果遊戲」、「
    在客廳椅子上玩手機蘋果遊戲」、「在媽媽房間洗澡」、「
    在媽媽房間睡覺」、「在媽媽房間掃地」、「在媽媽的房間
    ，我是在睡覺」、「在我的房間裡睡覺」等不同之答案；且
    對於檢察官詢問「是誰跟你說不要去成大？」之同一問題時
    ，有不同之回答「是酒鬼」、「媽媽。她說不要去跟酒鬼講
    去成大的事」等語。然而，甲女於第1、2次偵訊時均已明白
    陳述被告強制性交行為之主要情節為：「被告摸我尿尿的地
    方，有脫掉我褲子，他有用中指插進我尿尿的地方。我會痛
    ，我有推開他」等情，經核前後大致相符。至於第3次偵訊
    時，則因甲女有感冒症狀，且多位專業人員陪同，甲女對環
    境及人物均陌生，回應該事件時多搖頭、不記得或未回應。
    且經鑑定甲女對於發生在自己身上的事件，尚可忠實地簡要
    陳述本案之片段內容。依上可知，甲女指述於前揭時地，遭
    被告以上開方式為性侵害乙節，應為甲女基於其理解能力及
    表達能力之證述甚明。惟縱使如此，揆諸前揭說明，甲女該
    等證詞本質上僅屬甲女個人之單一指述，尚難以其前後證述
    主要情節一致，而互為補強，逕以其片面之證詞，即率而認
    定被告犯行成立。
　㈢按證人陳述之證言，常有就其經歷、見聞、體驗事實與他人
    轉述參雜不分，一併供述之情形，故以證人之證詞作為性侵
    害被害人陳述之補強證據，應先釐清其證言組合之內容類型
    ，以資判斷是否具備補強證據之適格。其中如屬於轉述待證
    被害人陳述被害之經過者，因非依憑自己之經歷、見聞或體
    驗，而屬於與被害人之陳述被評價為同一性之累積證據，應
    不具補強證據之適格。但依其陳述內容，茍係以之供為證明
    被害人之心理狀態，或用以證明被害人之認知，或以之證明
    對聽聞被害人所造成之影響者，由於該證人之陳述本身並非
    用來證明其所轉述之內容是否真實，而是作為情況證據（間
    接證據）以之推論被害人陳述當時之心理或認知，或是供為
    證明對該被害人所產生之影響，實已等同證人陳述其所目睹
    之被害人當時之情況，則屬適格之補強證據（最高法院110
    年度台上字第3481號判決意旨參照）。查：
　⒈證人即告訴人乙女於偵查時雖證稱：於108年7月19日凌晨，
    在本案住處，我與被告、丙男喝酒討論事情，講話太大聲，
    鄰居有人報警，警察來勸告，甲女有被我們吵醒，警察走後
    ，甲女跟我講說：「爸比脫我褲，摸我尿尿的地方，我有說
    會痛」等語，所以我就報警。甲女說被告進他房間脫他褲子
    ，用中指插入他尿尿的地方，他會痛，被告有交代他不能講
    出去。我有問被告這件事，但被告不承認。被告當天早上就
    是故意叫我先載丙男、工具到工地，先將我們支開，沒有想
    到是對我女兒做這樣的事等語（偵1卷第12-13、25-26頁）
    。惟證人乙女並未親眼目睹被告對甲女為性侵害之事實，僅
    轉述聞自甲女於審判外向其陳述「爸比脫我褲，摸我尿尿的
    地方，我有說會痛」等語，且上開證述內容，係甲女陳述被
    害之事，並非證人乙女對甲女之心理狀態、所造成之影響，
    而為之證述，揆之前揭判決意旨，係屬與甲女之陳述為同一
    性之累積證據，應不具補強證據之適格。從而，尚不得以證
    人乙女之前開證詞，據以為甲女上開證述之補強證據，而為
    被告不利之認定。
　⒉又檢視證人丙男於警詢、偵查及原審時（警卷第15-18頁、偵
    2卷第59-61頁、原審卷第359-373頁）、證人即員警高武源
    於偵查時（偵2卷第89-90頁）之證詞，及員警高武源之職務
    報告（偵2卷彌封袋第8頁），均僅在說明乙女報警及告訴警
    方甲女遭被告性侵之事，亦即聽聞乙女傳述而來，均非案發
    時在場親身見聞之人，故難以之為甲女證詞之補強證據。
　㈣證人即甲女之老師高○娟於偵查時證稱：（甲女在平常表現如
    何評估？）他在語文上可以認出平常的字，但組合起來太長
    的句子，他就無法辨識。生活上簡單的指令他可以聽得懂，
    但2種以上的指令他就溝通上有困難，在回答時就有反覆不
    一的情形。如同樣的問題問10次，他大概有3次是正確的。
    比如說他在班上經常說有誰摸他，我們求證時，大概10次有
    3次是真的，但會有幾次是沒有發生事情。所以對甲女陳述
    的真實性，我們要以眼見為憑或是其他同學作證，才能判斷
    他的真實性。（沒有其他人作證的狀況，如何判斷他的陳述
    真實性？）甲女會發生混淆的狀況，是生活中經常會發生，
    如他看到別的同學碰其他同學或是走路時他被碰到，因為甲
    女對身體的自主意識強，如果有同學只是看他，他會認為別
    人要碰他，他表達時就會變成別人已經碰他了。可是如果這
    件事並不是日常經常發生的，他的陳述就具真實性。比如我
    們刻意訓練他，讓他拿文件並傳達一個訊息，到輔導室找特
    定社工，並告訴這個社工特定訊息，等他回來後，我們向社
    工求證，他傳達的沒有錯，因為這是不常發生的事，所以甲
    女的傳達就不會發生混淆。甲女的短期記憶比較好，長期記
    憶比較弱。他也不會說謊，只是有些混淆，比如時間點等語
    （偵2卷第89-90頁）。依據證人高○娟之證述，甲女在學校
    雖不會說謊，但會有混淆的狀況（如同學只是看他，他會認
    為別人要碰他，表達時就會變成別人已經碰他了），故難僅
    以甲女不會說謊，即推認被告確有為本件犯行。又甲女經鑑
    定並無明顯創傷後壓力症(PTSD）之症狀，有前開高雄市立
    凱旋醫院109年2月26日高市凱醫成字第00000000000號函暨
    檢附之109年2月21日精神鑑定書1份（偵2卷第131、135-161
    頁）存卷可參，故尚無從執為佐證甲女所述屬實之情況證據
    。
　㈤另前案即臺灣高雄地方檢察署104年度偵字第665號妨害性自
    主案件不起訴處分書，僅能證明被告於103年間曾被移送涉
    犯性侵害甲女。而前案偵查結果，係因甲女心理衡鑑結果無
    法確認其陳述之真實性；復採證甲女陰道抹片，均未檢出男
    性Y染色體DNA-STR型別，故難認定被告確有以生殖器或手指
    插入甲女生殖器之情形；又甲女內褲經採樣檢出有男性Y染
    色體DNA-STR型別與被告相符，然甲女與被告同住一處，尚
    無法排除係以性交或猥褻以外方法沾染之可能性等情，而不
    起訴處分，有前案不起訴處分書1份（偵2卷第179-181頁）
    存卷可考。況前案之相關證據資料，均與本案無涉，自無從
    採為佐證本案甲女證述屬實之補強證據。
　㈥按測謊之鑑驗，係對受測人就與待證事實相關事項之詢答，
    由受過測謊專業訓練人員依科學儀器觀察及紀錄其回答時之
    神經、呼吸、心跳、脈膊等狀況，判斷其有無情緒波動情形
    ，而據以推測其有無說謊反應。惟測謊鑑驗結果往往因受測
    人之生理（例如罹患失眠、氣喘及心血管疾病等）、心理因
    素（例如憤怒、憂鬱、緊張或悲傷等）而受影響。且人之思
    想、行為無法以科學儀器精確量化，則測謊自不能如物理、
    化學或醫學試驗般獲得絕對正確之結果，故目前學理與實務
    界對於測謊報告之證據能力仍存有重大爭議。從而，測謊結
    果在偵查階段雖可作為被告涉嫌犯罪之資料。但在審判上，
    仍應在有其他客觀上可資信賴之積極或消極證據存在之情形
    下，始能作為補強證據證明力參考之用，尚非可遽採為判斷
    事實之絕對或關鍵憑據（最高法院100年度台上字第1819號
    判決意旨參照）。本案檢察官於偵查中經被告同意測謊，而
    送憲兵指揮部刑事鑑識中心鑑定，惟被告於測試當日未到測
    ，故取消測謊行程，固有憲兵指揮部刑事鑑識中心109年6月
    19日憲直刑鑑字第0000000000號函1份（偵2卷第235頁）附
    卷可按。惟被告未到場接受測謊鑑定之原因不詳，復依前揭
    說明，測謊非可遽採為判斷事實之絕對或關鍵憑據。從而，
    自難僅以被告未接受測謊，即為被告不利之認定，而以此作
    為認定甲女所述為可信之補強證據。
　㈦承上說明，甲女雖於偵查時迭次指稱被告於前揭時地，以上
    開強暴方式，對其為強制性交行為，惟本件既缺乏積極（補
    強）證據，以為證明被告確為本件（對有心智缺陷之人）強
    制性交犯行之狀況下，自難單憑甲女之指述，在無其他補強
    證據之情形下，遽認被告有公訴意旨所指之（對有心智缺陷
    之人）強制性交犯行。從而，檢察官上訴意旨再以：甲女對
    於遭被告脫下褲子，以中指插入陰道內，感覺會痛，並將被
    告推開等重要情節，前後證述一致。復甲女陳述遭受性侵害
    之情節，係屬生活中不常發生之事，且為短期記憶，甲女應
    無說謊或混淆之可能。又本案發生時，僅有被告與甲女獨處
    家中，被告確有利用甲女發洩性慾之可能。且參以被告前於
    103年間因涉嫌對甲女為妨害性自主案件，雖經檢察官為不
    起訴處分，然在偵辦過程中經鑑定發現：在甲女內褲3處破
    洞附近，檢出同一男性Y染色體DNA-STR型別，與被告型別相
    符，足認被告確有利用甲女發洩性慾之可能。再者，甲女係
    主動揭露遭受性侵害之情節，並未受到他人誘導，故甲女陳
    述之真實性應可認定，且有上開證據可資補強。另依本案精
    神鑑定書所載，甲女目前仍未能理解本案性侵行為其中之性
    意涵，故未觀察到相應面生的「再經驗」及「逃避案件相關
    經驗或刺激」的行為，依實務見解，自不得以甲女無創傷後
    壓力症，作為判斷其證述證明力之依據，原判決仍以甲女無
    反常之情緒反應、無明顯之創傷後壓力症為由，認甲女之證
    述不足採信，容有未恰。綜上，請求將原判決撤銷，更為適
    當合法之判決等語，指摘原判決不當，核屬無據。
六、綜上所述，公訴意旨就被告涉犯（對有心智缺陷之人）強制
    性交之犯行所提出之證據，尚未達到通常一般之人均不致有
    所懷疑，而得確信被告確有其所指上開犯行之心證程度。此
    外，復無其他積極證據足認被告有上開（對有心智缺陷之人
    ）強制性交之犯行，揆諸前揭法條及判決意旨，即屬不能證
    明被告犯罪，自應為被告無罪之諭知。
七、原審以不能證明被告有上開加重強制性交之犯行，而為被告
    無罪之諭知，核無違誤。檢察官上訴意旨猶執前詞，指摘原
    判決不當，為無理由，應予駁回。
據上論斷，應依刑事訴訟法第368條，判決如主文。
本案經檢察官陳鋕銘提起公訴，檢察官洪欣昇提起上訴，檢察官
劉榮堂到庭執行職務。
中　　華　　民　　國　　111 　年　　6 　　月　　30　　日
                  刑事第三庭    審判長法　官  陳連發
                                      法　官  何秀燕
                                      法　官  洪榮家
以上正本證明與原本無異。
檢察官如不服本判決應於收受本判決後20日內向本院提出上訴書
，其未敘述上訴理由者並得於提起上訴後20日內向本院補提理由
書(但應受刑事妥速審判法第9條第1項各款規定之限制)。
本件被告不得上訴。
　　　　　　　　　　　　　　　　　　　書記官  謝麗首
中　　華　　民　　國　　111 　年　　6 　　月　　30　　日